【裁判字號】    99,訴,502
【裁判日期】    990414
【裁判案由】    毒品危害防制條例
【裁判全文】
臺灣板橋地方法院刑事判決               99年度訴字第502號
公  訴  人  臺灣板橋地方法院檢察署檢察官
被      告  甲○○
上列被告因違反毒品危害防制條例案件，經檢察官提起公訴（99
年度毒偵字第656 、869 號），被告於準備程序進行中就被訴事
實為有罪之陳述，本院合議庭裁定由受命法官獨任進行簡式審判
程序並判決如下：
    主  文
甲○○施用第二級毒品，累犯，處有期徒刑伍月；又施用第一級
毒品，累犯，處有期徒刑捌月，扣案之海洛因驗餘淨重零點玖零
捌公克沒收銷燬之，盛裝上開海洛因之外包裝袋壹個沒收之；又
施用第二級毒品，累犯，處有期徒刑伍月；又施用第一級毒品，
累犯，處有期徒刑捌月；應執行有期徒刑壹年陸月，扣案之海洛
因驗餘淨重零點玖零捌公克沒收銷燬之，盛裝上開海洛因之外包
裝袋壹個沒收之。
    事  實
一、甲○○前因施用毒品案件，經本院以95年度毒聲字第35號裁
    定送勒戒處所觀察、勒戒後，認有繼續施用毒品之傾向，再
    經本院以95年度毒聲字第1455號裁定令入戒治處所施以強制
    戒治，嗣因認無繼續強制戒治之必要，於民國96年6 月25日
    強制戒治執行完畢，並經臺灣板橋地方法院檢察署檢察官以
    96年度戒毒偵字第294 號處分不起訴確定；另因贓物案件經
    本院以86年度訴字第1887號判決處有期徒刑4 月確定（下稱
    甲案）；又因違反電信法案件經臺灣高等法院以87年度上訴
    字第5194號判決處有期徒刑4 月確定（下稱乙案）；復因違
    反肅清煙毒條例（施用毒品）案件經本院以86年度訴字第28
    73號判決處有期徒刑3 年4 月，並經臺灣高等法院以87年度
    上訴字第1058號判決駁回上訴確定（下稱丙案）；再因違反
    槍砲彈藥刀械管制條例案件經本院以87年度訴字第1941號判
    決處有期徒刑3 月確定（下稱丁案）；又因違反槍砲彈藥刀
    械管制條例等（持有刀械、收受贓物、偽造文書）案件，經
    臺灣臺北地方法院以87年度訴字第1862號判決分別處有期徒
    刑4 月、3 月、3 月確定（下稱戊案）；又因違反槍砲彈藥
    刀械管制條例（持有手槍）案件，經臺灣高等法院以88年度
    上訴字第2784號判決處有期徒刑5 年3 月，併科罰金新臺幣
    100,000 元，並經最高法院以89年度台上字第38號判決駁回
    上訴確定（下稱己案）；又因違反毒品危害防制條例（轉讓
    第一級毒品）案件經本院以95年度訴字第3375號判決處有期
    徒刑1 年4 月確定（下稱庚案）；嗣本院以96年度聲減字第
    5702號裁定就上開甲、乙、丙、丁、戊、庚案之罪刑均減刑
    2 分之1 ，並就甲、乙、丙案所減得之刑定其應執行刑為有
    期徒刑1 年10月又15日，及就丁、戊案所減得之刑與己案之
    刑（不符減刑要件）合併定其應執行刑為有期徒刑5 年5 月
    又15日併科罰金新臺幣100,000 元確定，上揭罪刑經接續執
    行，已於97年5 月15日執行完畢。詎甲○○猶不知悔改，基
    於施用第二級毒品甲基安非他命之犯意，於98年9 月25日某
    時，在臺北縣某處，以將甲基安非他命置於玻璃球吸食器（
    未扣案）內以火燒烤成煙霧狀後吸食之方法，施用甲基安非
    他命1 次；復另行起意，基於施用第一級毒品海洛因之犯意
    ，於98年9 月27日凌晨1 時許，在臺北縣永和市某路邊車上
    ，以將海洛因摻入香菸內點火吸食之方法，施用海洛因1 次
    ；嗣於98年9 月27日2 時55分許，在臺北市○○區○○路3
    段12巷口為警查獲並扣得甲○○所持有之海洛因（原淨重0.
    91公克，查獲後鑑定時取樣0.002 公克用罄，驗餘淨重0.90
    8 公克）1 包（檢察官於同日14時許准許甲○○具保後釋放
    ）。又另行起意，基於施用甲基安非他命之犯意，於98年11
    月18日某時，在臺北縣中和市○○路○ 段135 巷3 號6 樓頂
    之居所，以將甲基安非他命置於玻璃球吸食器（未扣案）內
    以火燒烤成煙霧狀後吸食之方法，施用甲基安非他命1 次；
    復另行起意，基於施用海洛因之犯意，於98年11月20日上午
    ，在臺北縣中和市○○路○ 段135 巷3 號6 樓頂之居所，以
    將海洛因摻入香菸內點火吸食之方法，施用海洛因1 次；嗣
    於98年11月20日14時28分許，在臺北縣政府警察局中和第一
    分局秀山派出所，警方因甲○○係毒品驗尿管制人口而對其
    採集尿液檢體，經送請鑑定結果呈嗎啡及甲基安非他命陽性
    反應，而查悉上情。
二、案經臺北市政府警察局松山分局移送臺灣臺北地方法院檢察
    署報請臺灣高等法院檢察署檢察長核轉、臺北縣政府警察局
    中和第一分局報請臺灣板橋地方法院檢察署檢察官偵查起訴
    。
    理  由
一、按「除被告所犯為死刑、無期徒刑、最輕本刑為三年以上有
    期徒刑之罪或高等法院管轄第一審案件者外，於前條第一項
    程序進行中，被告先就被訴事實為有罪之陳述時，審判長得
    告知被告簡式審判程序之旨，並聽取當事人、代理人、辯護
    人及輔佐人之意見後，裁定進行簡式審判程序。」刑事訴訟
    法第273 條之1 第1 項定有明文。本件被告所犯毒品危害防
    制條例第10條第1 項之施用第一級毒品罪及同條第2 項之施
    用第二級毒品罪，非屬最輕本刑為3 年以上有期徒刑之罪，
    且被告於本院99年3 月31日準備程序進行中，已就被訴之事
    實為有罪之陳述，經審判長告知被告簡式審判程序之旨後，
    被告及公訴人均同意改依簡式審判程序審理，本院合議庭乃
    依上揭規定，裁定本件由受命法官獨任進行簡式審判程序，
    合先敘明。
二、上揭事實，業據被告甲○○於本院準備程序及審理時自白不
    諱；又被告於98年9 月27日2 時55分許為警查獲後所採集之
    尿液檢體，經臺灣尖端先進生技醫藥股份有限公司以氣相層
    析質譜儀法鑑定結果，呈嗎啡及甲基安非他命陽性反應，有
    該公司出具之濫用藥物檢驗報告（報告日期：2009/10/07，
    尿液檢體編號：037866）1 紙附卷可稽（見臺灣臺北地方法
    院檢察署98年度毒偵字第2898號偵卷第39頁），且當日警方
    扣得被告所持有之白色粉末1 包，經交通部民用航空局航空
    醫務中心鑑定結果，確含海洛因成分，原淨重0.91公克，鑑
    定時取樣0.002 公克用罄，驗餘淨重0.908 公克，亦有該中
    心98年10月21日航藥鑑字第0985310 號毒品鑑定書1 紙在卷
    可憑（見同上偵卷第49頁）；又警方於98年11月20日14時28
    分許所採集之被告尿液檢體，經臺灣檢驗科技股份有限公司
    以氣相層析質譜儀法鑑定結果，亦呈嗎啡及甲基安非他命陽
    性反應，有台北縣政府警察局中和第一分局毒品案犯罪嫌犯
    人姓名及代碼對照表（尿液檢體代碼編號：E0000000）及上
    開公司出具之濫用藥物檢驗報告（報告日期：2009/12/15，
    報告編號：UL/2009/C0065 ）各1 紙在卷足按（見臺灣板橋
    地方法院檢察署99年度毒偵字第869 號偵卷第5 頁正、反面
    ）；綜上所述，堪認被告之自白與事實相符。本案事證明確
    ，被告犯行洵堪認定。
三、按海洛因係毒品危害防制條例第2 條第2 項第1 款規定之第
    一級毒品，甲基安非他命係同條例第2 條第2 項第2 款規定
    之第二級毒品，依該條例第10條第1 項規定：「施用第一級
    毒品者，處六月以上五年以下有期徒刑」、第2 項規定：「
    施用第二級毒品者，處三年以下有期徒刑」，又同條例第23
    條第2 項復規定：「觀察、勒戒或強制戒治執行完畢釋放後
    ，五年內再犯第十條之罪者，應依法追訴或裁定交付審理。
    」本件被告有事實欄所載曾因施用毒品案件，經強制戒治執
    行完畢之情形，有臺灣高等法院被告前案紀錄表在卷可考，
    被告於強制戒治執行完畢釋放後5 年內，再犯施用毒品罪，
    自應依毒品危害防制條例第23條第2 項之規定追訴處罰之。
    核被告先後兩次施用海洛因之行為，均係犯毒品危害防制條
    例第10條第1 項之施用第一級毒品罪；被告先後兩次施用甲
    基安非他命之行為，均係犯同條例第10條第2 項之施用第二
    級毒品罪；被告施用前後持有海洛因、甲基安非他命之低度
    行為，分別為施用之高度行為所吸收，均不另論罪。被告所
    犯上開4 罪，犯意各別，行為互殊，應分論併罰。又被告有
    事實欄所載曾受有期徒刑執行完畢之紀錄，有臺灣高等法院
    被告前案紀錄表1 份在卷可考，其於有期徒刑執行完畢後5
    年以內故意再犯上開4 罪，均為累犯，均應依法加重其刑。
    爰審酌被告曾因施用毒品經強制戒治執行完畢後，仍不知戒
    除施用毒品之惡習，顯見其自制力薄弱，惟其施用毒品之犯
    行係戕害自身健康，對社會治安危害非鉅，暨其犯罪之動機
    、目的、施用毒品之手段、犯後已坦承犯行、態度良好等一
    切情狀，分別量處如主文所示之刑，並依法定其應執行之刑
    。扣案之海洛因驗餘淨重0.908 公克，係當場查獲之毒品，
    應依毒品危害防制條例第18條第1 項前段規定宣告沒收銷燬
    之；盛裝上開海洛因之外包裝袋1 個，係被告所有、供犯本
    案所用之物，業據被告供明在卷，爰依刑法第38條第1 項第
    2 款規定宣告沒收之。
據上論斷，應依刑事訴訟法第273 條之1 第1 項、第299 條第1
項前段，毒品危害防制條例第10條第1 項、第2 項、第18條第1
項前段，刑法第11條、第47條第1 項、第38條第1 項第2 款、第
51條第5 款，判決如主文。
本案經檢察官乙○○提起公訴、由檢察官黃嘉妮到庭執行職務。
中    華    民    國    99    年    4     月    14    日
                  刑事第四庭  法  官  樊季康
上列正本證明與原本無異。
如不服本判決，應於判決送達後10日內敘明上訴理由，向本院提
出上訴狀 (應附繕本) ，上訴於臺灣高等法院。其未敘述上訴理
由者，應於上訴期間屆滿後20日內向本院補提理由書「切勿逕送
上級法院」。
                              書記官  陳秀慧
中    華    民    國    99    年    4     月    15    日
附錄本案論罪科刑法條全文：
毒品危害防制條例第10條
施用第一級毒品者，處六月以上五年以下有期徒刑。
施用第二級毒品者，處三年以下有期徒刑。

司法院資訊處製作；財團法人民間司法改革基金會備份。
